臺灣板橋地方法院刑事判決　　　　　　 100年度交訴字第60號
公　訴　人　臺灣板橋地方法院檢察署檢察官
被　　　告　陳進福
上列被告因公共危險案件，經檢察官提起公訴（100 年度偵字第
2523號），因被告於本院準備程序中就被訴事實為有罪之陳述，
經合議庭評議後，裁定由受命法官獨任進行簡式審判程式，判決
如下：
    主  文
陳進福服用酒類，不能安全駕駛動力交通工具而駕駛，處罰金新
臺幣捌萬元，如服勞役，以新臺幣壹仟元折算壹日。又駕駛動力
交通工具肇事，致人受傷而逃逸，處有期徒刑陸月，如易科罰金
，以新臺幣壹仟元折算壹日。均緩刑貳年，緩刑期間付保護管束
，並應向國庫支付新臺幣壹拾萬元。
    事  實
一、陳進福於民國100 年1 月6 日15時許，在新北市○○區○○
    路某客戶公司內飲酒後，已不能安全駕駛動力交通工具，竟
    仍駕駛車牌號碼2832-KQ 號自用小客車自該處出發欲前往其
    位在桃園縣龜山鄉○○街5 巷5 號住處，迨同日15時40分許
    行經新北市○○區○○路2 段與華東路口前時，因不勝酒力
    ，其車頭不慎撞擊洪秋珍所騎乘車牌號碼583-DFN 號重型機
    車車尾，致洪秋珍機車再擦撞葉宗龍所駕駛車牌號碼6425-V
    B 號自用小客車右後方，洪秋珍因而人車倒地，並受有頭部
    創傷、尾骨處及頸部挫傷等之傷害（過失傷害部分未據告訴
    ）。詎陳進福明知其已駕車肇事致人受傷，竟未下車察看並
    對洪秋珍施以必要之救護，旋即駕車逃逸。嗣經警據報在新
    北市○○區○○路與三福街口攔獲陳進福，並於同日16時15
    分許對其施以呼氣酒精濃度測試，測得其呼氣中所含酒精濃
    度高達每公升0.84毫克，因而查悉上情。
二、案經新北市政府警察局板橋分局移送臺灣板橋地方法院檢察
    署檢察官偵查起訴。
    理  由
一、上開犯罪事實，業據被告陳進福於本院100 年6 月13日準備
    程序及審理中坦認不諱，核與證人洪秋珍、葉宗龍於警詢及
    偵查中之證述相符，並有呼氣酒精濃度測定紀錄表、汽機車
    駕駛人酒後生理平衡檢測紀錄表、刑法第185 條之3 案件測
    試觀察紀錄表、亞東紀念醫院100 年1 月6 日診斷證明書、
    新北市政府警察局板橋分局道路交通事故現場圖、道路交通
    事故調查報告表(一)(二)、新北市政府警察局舉發違反道路交通
    管理事件通知單、現場事故及車損照片等在卷可稽，足認被
    告自白與事實相符，應可採信。
二、核被告所為，係犯刑法第185 條之3 服用酒類，不能安全駕
    駛動力交通工具而駕駛之公共危險罪及同法第185 條之4 肇
    事逃逸罪。其所犯上開2 罪之間，犯意各別，罪名不同，應
    分論併罰之。爰審酌被告於酒後貿然駕駛車輛行駛於道路，
    既漠視自己安危，尤枉顧公眾安全，且其駕車肇事後，並未
    留在事故現場對被害人洪秋珍施以救助，即逕自離去，所為
    固應予以非難，惟考量其犯後立即於肇事當日與被害人達成
    調解並賠償損失（有調解書在卷可查，見本院卷第25頁），
    並已坦承犯行，態度良好，兼衡其智識程度、有正當職業及
    生活狀況等一切情狀，分別量處如主文所示之刑，並諭知如
    易服勞役或易科罰金之折算標準。末按受2 年以下有期徒刑
    、拘役或罰金之宣告，且未曾因故意犯罪受有期徒刑以上刑
    之宣告，認以暫不執行為適當者，得宣告2 年以上5 年以下
    之緩刑，其期間自裁判確定之日起算；緩刑宣告，得斟酌情
    形，命犯罪行為人向公庫支付一定之金額，並於緩刑期間付
    保護管束，刑法第74條第1 項第1 款、第2 項第4 款及第93
    條第1 項第2 款分別定有明文。本案被告前未曾因故意犯罪
    而受有期徒刑以上刑之宣告，有臺灣高等法院被告前案紀錄
    表在卷可考，其因一時失慮致罹刑典，犯罪後已坦承犯行，
    深表悔悟，傷害部分並已與被害人達成和解，本院因認其經
    此偵審教訓，應能知所警惕，而無再犯之虞，故原宣告之刑
    （含罰金刑及有期徒刑）以暫不執行其刑為適當，爰依刑法
    第74條第1 項第1 款宣告緩刑2 年，以勵自新；惟為鞭策被
    告痛改前非，期能強化自我克制能力，建立正確法律觀念，
    爰依刑法第74條第2 項第4 款諭知其應向國庫支付新臺幣10
    萬元，並依刑法第93條第1項 第2 款諭知於緩刑期間付保護
    管束。
三、按除被告所犯為死刑、無期徒刑、最輕本刑為3 年以上有期
    徒刑之罪或高等法院管轄第一審案件者外，於前條第1 項程
    序進行中，被告先就被訴事實為有罪之陳述時，審判長得告
    知被告簡式審判程序之旨，並聽取當事人、代理人、辯護人
    及輔佐人之意見後，裁定進行簡式審判程序，刑事訴訟法第
    273 條之1 第1 項定有明文。本案被告被訴2 罪均非最輕本
    刑3 年以上之罪，且被告於本院準備程序期日就被訴事實為
    有罪之陳述後，經告知被告簡式審判程序之旨，並聽取被告
    及檢察官之意見後，本院合議庭認宜改用簡式審判程序，乃
    裁定由受命法官獨任行簡式審判程序審理之，附此說明。
據上論斷，應依刑事訴訟法第273 之1 條第1 項、第299 條第1
項前段、刑法第185 條之3 、第185 條之4 、第41條第1 項前段
、第42條第3 項、第74條第1 項第1 款、第2 項第4 款、第93條
第1 項第2 款，刑法施行法第1 條之1 第1 項、第2 項但書，判
決如主文。
本案經檢察官簡志祥到庭執行職務。
中    華    民    國   100    年    6     月    27    日
                  刑事第十二庭  法  官  楊明佳
以上正本證明與原本無異。
如不服本判決應於收受送達後10日向本院提出上訴書狀，並應敘
述具體理由；其未敘述上訴理由者，應於上訴期間屆滿後20日內
向本院補提理由書（均須按他造當事人之人數附繕本）「切勿逕
送上級法院」。
                                書記官  林金良
中    華    民    國   100    年    6     月    27    日
附錄本案論罪科刑法條全文：
刑法第185條之3
服用毒品、麻醉藥品、酒類或其他相類之物，不能安全駕駛動力
交通工具而駕駛者，處1 年以下有期徒刑、拘役或科或併科15萬
元以下罰金。
刑法第185條之4
駕駛動力交通工具肇事，致人死傷而逃逸者，處6 月以上5 年以
下有期徒刑。